臺灣臺中地方法院交通事件裁定　　　　　 96年度交聲字第9號
原處分機關　交通部公路總局臺中區監理所
異　議　人
即受處分人　甲○○
上列異議人即受處分人因違反道路交通管理處罰條例案件，對於
交通部公路總局臺中區監理所九十五年十二月十八日所為之裁決
（原處分案號：中監違字第裁六０－ＧＤ0000000號裁決
書），聲明異議，本院裁定如下：
    主  文
異議駁回。
    理  由
一、原處分機關係以：異議人即受處分人（下稱受處分人）甲○
    ○於民國九十五年十一月十五日上午九時二分許，在臺中市
    ○○路與向上路口處查獲受處分人駕駛車號Ｂ五－六四００
    號自用小客車，有「酒後駕車，駕駛人拒絕接受酒精濃度檢
    測（民眾檢舉案件）」之違規行為，經臺中市警察局第四分
    局大墩派出所依違反道路交通管理處罰條例第三十五條第四
    項舉發，受處分人於指定之應到案日前到案提出申訴，原處
    分機關遂於九十五年十二月十八日以中監違字第裁六０－Ｇ
    Ｄ0000000號裁決書，依道路交通管理處罰條例第三
    十五條第四項、第六十七條第二項之規定，裁處受處分人罰
    鍰新臺幣（下同）六萬元，並吊銷駕駛執照，三年內禁考，
    逾期則依裁決書處罰主文規定裁處，於法並無不合等語。
二、聲明異議意旨略以：受處分人於九十五年十一月十五日八時
    三十分許，駕車行經臺中市○○路與向上路口時，因當日大
    雨，車子雨刷卻突然故障，為顧及自身及其他用路人的安全
    ，遂靠邊行駛且將車輛停放在路邊合法之收費停車格內等待
    友人來接送，並順便稍作休憩，在此之前並無酒駕之情事；
    又員警聲稱：「本案係有民眾檢舉，檢舉民眾全程目睹聲明
    人酒駕情事，並在筆錄中稱對受處分人酒駕之時、地及行經
    路線等情供稱詳實。」等語，然未舉出相關證據，自不可採
    信；又受處分人平日在車上即有放置洋酒之習慣，當日在將
    車輛停放在停車格暫作休憩以等待友人時，受處分人因獨自
    一人在車上，由於天冷且百般無聊，便淺酌平日就放置於車
    內之洋酒威士忌一杯，尚無在車輛行進中及行進前飲用，因
    當時恰好遇警方臨檢，警方無故強行要求聲明人進行酒測，
    受處分人害怕遭警方誣陷入罪，始拒絕酒測，尚非無由，為
    此聲明異議請求撤銷原處分機關所為上開裁處云云。
三、按汽車駕駛人拒絕接受第一項測試之檢定者，處新臺幣六萬
    元罰鍰，並當場移置保管該汽車及吊銷該駕駛執照；三年內
    不得考領駕駛執照，道路交通管理處罰條例第三十五條第四
    項、第六十七條第二項分別定有明文。上開規定之立法理由
    旨在規範嚴重危害交通安全之行為，便利測試檢定作業之及
    時順利實施，取得客觀正確之判測結果，進而防免可能產生
    之交通事故，是汽車駕駛人遇有警員測試檢定，即應配合受
    檢，不得以任何理由拒絕或拖延，否則即屬違反上開規定應
    受裁罰甚明。
四、經查：
（一）受處分人於上開時、地，確有遇臺中市警察局第四分局警
      員盧保全當場攔檢進行酒精濃度測試之檢定，未曾提出任
      何理由而予以拒絕，遂遭員警製作舉發單逕行舉發，且因
      受處分人於指定之應到案日前到案提出申訴，原處分機關
      遂於九十五年十二月十八日以中監違字第裁六０－ＧＤ0
      000000號裁決書，依道路交通管理處罰條例第三十
      五條第四項、第六十七條第二項之規定，裁處受處分人罰
      鍰六萬元，並吊銷駕駛執照，三年內禁考等事實，業為受
      處分人所不爭執，且經證人即員警盧保全於本院訊問時具
      結證述詳實，復有臺中市警察局中市警交字第ＧＤ000
      0000號違反道路交通管理事件通知單及原處分機關中
      監違字第裁六０－ＧＤ0000000號違反道路交通管
      理事件裁決書在卷可佐，自堪先認定屬實。
（二）次者，受處分人雖辯稱員警聲稱本案係民眾檢舉，檢舉民
      眾全程目睹受處分人酒駕情事，並在筆錄中稱對受處分人
      酒駕之時、地及行經路線等情證稱詳實，然未舉出相關證
      據，自不可採，又伊當天有喝酒，但係將車輛停在停車格
      後，在車上喝，伊將車輛停在停車格二、三十分鐘，警察
      才過來，伊只喝一杯威士忌，當天伊還有要攔車，但沒欄
      到車，就進到車子裡云云；然查，證人即員警盧保全於本
      院訊問時既結證陳稱：「當天我於上午八時四十九分巡邏
      至文心路與公益路路口，接獲無線電通報，要我們去文心
      路與公益路路口攔檢一部Ｂ五—六四００的可疑車輛，並
      沒說是酒駕的車輛，我們先回報沒發現，後來有給我們報
      案人的電話，我們有跟報案人聯絡，且無線電也通報該輛
      車到文心路與向上路路口，報案人也有跟我們說該車至文
      心路與向上路路口，我們至現場後，報案人也在現場附近
      ，我們仍然電話聯絡中，報案人在電話中有跟我們說，那
      部車輛的駕駛有酒後駕車的行為，受處分人當場承認有喝
      酒，但認為他已經停在停車格了，我們在現場有聞到濃濃
      的酒味，受處分人停在停車格大約三分鐘，我們就到達現
      場，上午八點四十七分許受處分人才經過向上路，違規時
      間寫上午九時零二分是勤務中心報錯。受處分人當場並沒
      有跟我們說他在車上喝酒，只說他在休息而已，我沒注意
      車上有無洋酒之類物品，受處分人在現場沒有陳述雨刷壞
      掉的情形，他說他喝了酒在路邊休息。」等情在卷，且有
      臺中市警察局勤務指揮中心受理各類案件紀錄單、報案人
      之調查筆錄及標明報案人尾隨受處分人並沿路報案之警力
      通報記錄在卷可憑，可見本件確係經民眾檢舉後，員警始
      循線欲攔檢受處分人所駕上開車輛，並因在現場聞到有濃
      厚酒味，始欲對受處分人進行酒精濃度測試，受處分人並
      曾當場向員警供稱伊係飲酒後在路邊休息等語，尚非將車
      輛停在停車格後始開始飲酒之情無疑，而被告以上情置辯
      ，即屬無據。蓋因員警當場詢問受處分人時，受處分人既
      未曾表明伊係因雨刷壞掉而在車上等候友人接送時始喝酒
      ，復供稱係喝了酒在路邊休息等語詳實，則受處分人事後
      方辯稱上開情節，且未提出任何證據供本院查證是否屬實
      ，當已無可憑信。況且，依受處分人將車輛停放在停車格
      內僅有短短約三分鐘之時間即為警攔檢，且員警當場業已
      聞到濃厚酒味等情，佐以受處分人於本院訊問時陳稱：「
      當天我去麗晶之夜卡拉ＯＫ唱歌，我朋友有喝酒，喝高粱
      類的酒類，喝到七點多，我就開車送他回去西屯路，我朋
      友住處離我被臨檢的地方約不到十分鐘的車程，我被臨檢
      的時間大約八點多，我是在文心路與向上路口被臨檢，我
      停在右轉向上路的停車格上，當天我要回我楓樹西街住處
      。」等語，核與臺中市警察局勤務指揮中心受理各類案件
      紀錄單、報案人之調查筆錄及標明報案人尾隨受處分人並
      沿路報案之警力通報記錄等所載駕車路線均相符，自益徵
      受處分人確係駕車返家之前，在麗晶之夜卡拉ＯＫ唱歌時
      ，已有飲酒行為，尚非在車輛停放停車格時，始開始淺酌
      一杯威士忌甚明，而受處分人辯稱伊在停車後約二十至三
      十分鐘之時間內，尚曾下車欲攔下計程車搭車返家，因未
      攔到任何車輛，始上車淺酌一杯威士忌云云，核非事實。
      基上，堪認受處分人辯稱伊在員警盤查是否有酒駕行為時
      ，早已將車輛停車於停車格內，並無駕駛行為等語，雖非
      無稽；然員警至現場時因聞到受處分人身上有濃厚酒味，
      故欲對受處分人進行酒測，惟受處分人無任何理由而予以
      拒絕，自有原舉發機關所指上開違規事實至明。
五、綜上論述，受處分人確有上開違規情事，既堪認定，則原處
    分機關據以援引上開規定，裁處受處分人罰鍰六萬元，並吊
    銷駕駛執照，三年內禁考，逾期則依裁決書處罰主文規定處
    罰，並無不當，是受處分人所為上開異議，自為無理由，應
    予駁回。
據上論斷，應依道路交通管理處罰條例第八十七條第二項，道路
交通案件處理辦法第十九條，裁定如主文。
中　　華　　民　　國　　96　　年　　2 　　月　　27　　日
                      交通法庭  法  官  許惠瑜
上正本證明與原本無異。
如不服本裁定，應於送達後五日內，向本院提出抗告狀。
                                書記官  陳佳君
中　　華　　民　　國　　96　　年　　2 　　月　　27　　日
